臺灣臺北地方法院刑事判決
110年度審交易字第365號
公  訴  人  臺灣臺北地方檢察署檢察官
被      告  呂玉忠
上列被告因過失傷害案件，經檢察官提起公訴（110年度調偵字
第1394號），本院判決如下：
    主  文
本件公訴不受理。
    理  由
一、公訴意旨如起訴書所載（如附件）。
二、按告訴乃論之罪，告訴人於第一審辯論終結前得撤回其告訴
    ，又告訴經撤回者，應諭知不受理之判決，刑事訴訟法第23
    8條第1項、第303條第3款分別定有明文。
三、查本件告訴人王永豐告訴被告呂玉忠過失傷害案件，公訴意
    旨認被告係觸犯刑法第284條第1項之過失傷害罪嫌，而依同
    法第287條前段之規定，須告訴乃論。茲據告訴人於民國110
    年10月19日向本院表示撤回告訴，此有刑事撤回告訴狀1紙
    在卷可稽，揆諸首揭說明，本案爰不經言詞辯論，逕諭知不
    受理之判決。
據上論斷，應依刑事訴訟法第303條第3款、第307條，判決如主
文。
中　　華　　民　　國　　110 　年　　11　　月　　8 　　日
                  刑事第二十庭  法　官　趙耘寧
以上正本證明與原本無異。
如不服本判決應於收受送達後20日內向本院提出上訴書狀，並應
敘述具體理由；其未敘述上訴理由者，應於上訴期間屆滿後20日
內向本院補提理由書（均須按他造當事人之人數附繕本）「切勿
逕送上級法院」。告訴人或被害人如對於本判決不服者，應具備
理由請求檢察官上訴，其上訴期間之計算係以檢察官收受判決正
本之日期為準。
                                書記官  黃勤涵 
中　　華　　民　　國　　110 　年　　11　　月　　9 　　日
附件：
臺灣臺北地方檢察署檢察官起訴書
                                   110年度調偵字第1394號
　　被　　　告　呂玉忠　男　00歲（民國00年0月00日生）
　　　　　　　　　　　　住新北市○○區○○路000巷00號
　　　　　　　　　　　　國民身分證統一編號：Z000000000號
上列被告因過失傷害案件，已經偵查終結，認應該提起公訴，茲
將犯罪事實及證據並所犯法條分敘如下：
　　　　　犯罪事實
一、呂玉忠於民國109年4月12日15時40分許，駕駛車牌號碼000-
    0000號營業用大客車，沿新北市新店區環河路由北向南行駛
    ，行經環河路與溪園路交岔口時，本於行經閃光黃燈路口，
    應注意減速慢行並注意安全，且依當時情形，又無不能注意
    之情事，竟疏未注意於此，未減速慢行，適有王永豐騎乘車
    牌號碼000-000號普通重型機車沿新北市新店區溪園路，由
    北往南高速行駛至該處，兩車因閃避不及，發生碰撞，致使
    王永豐受有右側肱骨幹粉碎性、移位性骨折併橈神經麻痺；
    左手腕橈骨遠端粉碎性、移位性骨折併橈尺關節脫位；右手
    鉤狀骨骨折併鉤狀骨、掌骨關節半脫位；右手第四掌骨基部
    及第五掌骨頸部粉碎性、移位性骨折；右手第三指中指骨基
    部粉碎性、移位性骨折；右手腕尺骨莖突骨折；四肢多處擦
    挫傷；頭部外傷及胸部外傷等傷害。
二、案經王永豐訴由新北市政府警察局新店分局報告偵辦。
　　　　　證據並所犯法條
一、證據清單：
編號 證據項目 待證事實 1 被告呂玉忠之供述。 坦承前揭事實，辯稱：伊非肇事主因。 2 告訴人王永豐之指訴。 指訴前揭事實。 3 現場圖、道路交通事故調查報告表、道路交通事故當事人酒精測定紀錄表、新北市政府警察局道路交通事故初步分析研判表、現場照片、行車紀錄器影像翻拍照片、車輛詳細資料報表、新北市政府車輛行車事故鑑定會鑑定意見書。 車禍發生經過及被告有過失之事實。 4 診斷證明書。 告訴人因本件車禍受有傷害之事實。 
二、核被告所為，係犯刑法第284條前段之過失傷害罪嫌。
三、依刑事訴訟法第251條第1項提起公訴。
  　此　致
臺灣臺北地方法院
中　　華　　民　　國　 110　　年　　7 　　月　　26　　日
　　　　　　　　　　　　　    檢　察　官  陳  慧  玲
本件正本證明與原本無異　　　　　　　　　　　　　　　　　
中　　華　　民　　國　 110　　年　　8 　　月　　10　　日
　　                          書　記　官  廖  云  孜
附錄本案所犯法條全文
中華民國刑法第284條
因過失傷害人者，處 1 年以下有期徒刑、拘役或 10 萬元以下
罰金；致重傷者，處 3 年以下有期徒刑、拘役或 30 萬元以下
罰金。